【裁判字號】    95,訴,501
【裁判日期】    950905
【裁判案由】    違反懲治走私條例等
【裁判全文】
臺灣基隆地方法院刑事判決               95年度訴字第501號
公  訴  人  臺灣基隆地方法院檢察署檢察官
被      告  辛○○
選任辯護人  黃丁風律師
            郭宣辰律師
上列被告因違反懲治走私條例等案件，經檢察官提起公訴（94年
度偵字第4840號），本院判決如下：
    主  文
辛○○共同明知為未得商標權人同意，於同一商品使用相同之註
冊商標之商品而意圖販賣而輸入，累犯，處有期徒刑伍月。扣案
如附表所示物品沒收。又私運管制物品進口逾公告數額，累犯，
處有期徒刑拾月，應執行有期徒刑壹年。扣案如附表所示物品沒
收。
    事  實
一、辛○○前因違反商標法案件，經台灣板橋地方法院以民國（
    下同）91年度易字第2708號判處有期徒刑3月，92年5月30日
    經台灣高等法院以92年度上易字第1115號判決駁回辛○○之
    上訴而確定，於92年7月28日易科罰金執行完畢。辛○○於
    94 年1月間設立「冠麟國際貿易有限公司」（以下簡稱冠麟
    公司），擔任負責人，經營進出口貿易，猶不知悔改，為下
    列犯行：
  (一)辛○○明知如附件所示之商標圖樣，分係如附件所示公司分
    別向主管機關經濟部中央標準局申請註冊，且均經前開主管
    機關核准而取得指定使用於各類商品（專用權人、專用期間
    、註冊證號、指定商品種類詳如附件所示），任何人未經前
    揭商標專用權人之同意或授權，不得於同一商品或類似商品
    ，使用相同或近似於此等之註冊商標，竟於94年9月初某日
    ，與年籍不詳之成年人「楊金雄」，共同基於意圖販賣而輸
    入之犯意，明知「楊金雄」所委託運送之如附表所示物品，
    係未經附件所示商標權人同意，於同一商品使用相同之註冊
    商標之仿冒商品，輸入台灣是為販賣之用，仍受「楊金雄」
    之託，於94年9月初某日，將上開仿冒商品由大陸廣東省廣
    州市其所經營之「龍祥玩具貿易有限公司」（以下簡稱大陸
    冠麟公司）交由不知情之大陸物流公司，指示該公司將上開
    仿冒商品夾藏於進口玩具貨櫃中運至香港，再於94年9月11
    日自香港起運，以冠麟公司名義進口，再委由不知情之德翔
    船務公司運至基隆港（櫃號GESU0000000），由冠麟公司不
    知情之職員戊○○委由不知情之勝炫報關行有限公司（以下
    簡稱勝炫報關行）於94年9月14日報關（報單號碼AA/94 /48
    62/1179號），意圖販賣而輸入仿冒商品。
  (二)辛○○明知乾花菇如數量逾1000公斤或完稅價格逾新台幣（
    下同）10萬元，即為行政院公告之管制進口物品。竟基於私
    運管制物品進口之犯意，於94年9月初某日，在大陸廣東省
    汕頭市將299箱（重達9100公斤，完稅價格152萬9892元）之
    乾花菇，交由不知情之大陸物流公司，指示該公司將上開乾
    花菇夾藏於進口玩具貨櫃中運至香港，再於94年9月11日自
    香港起運，以冠麟公司名義進口，再委由不知情之德翔船務
    公司運至基隆港（櫃號FSCU0000000），由冠麟公司不知情
    之職員戊○○委由不知情之勝炫報關行於94年9月14日報關
    （報單號碼AA/94/486 2/0070），而私運管制物品進口。
  (三)嗣於94年9月14日，由不知情勝炫報關行持向財政部基隆關
    稅局投單報關（仿冒品之報關單號碼：AA/94/4862/1179號
    、乾花菇之報關單號碼：AA/94/4862/0070號），經財政部
    基隆關稅局稽查組人員開櫃檢查而查悉上情。
二、案經法務部調查局航業海員調查處及基隆關稅局移送、三麗
    鷗公司訴請臺灣基隆地方法院檢察署檢察官偵查起訴。
    理  由
壹、證據能力部分：
一、按被告以外之人於審判外之言詞或書面陳述，除法律有規定
    者外，不得作為證據，刑事訴訟法第159 條第1 項定有明文
    ；惟被告以外之人於審判外之陳述，雖不符同法第159 條之
    1 至之4 之規定，而經當事人於審判程序同意作為證據，法
    院審酌該言詞陳述或書面陳述作成時之情況，認為適當者，
    亦得為證據。又當事人、代理人或辯護人於法院調查證據時
    ，知有第159 條第1 項不得為證據之情形，而未於言詞辯論
    終結前聲明異議者，視為有前項之同意，同法第159 條之5
    亦定有明文。查：
  (一)本案證人林憲武（即勝炫報關行負責人）、戊○○（承辦本
    件之冠麟公司業務員）、己○○（勝炫報關行員工，陪驗貨
    櫃之人）於海調處（以下簡稱警詢時）所為之陳述，雖均係
    被告以外之人於審判外之陳述而屬傳聞證據，且前開警訊時
    證人之陳述不符刑事訴訟法第159條之3之規定。惟公訴人及
    被告、被告之辯護人於本院審理時對於證人林憲武、戊○○
    、己○○於警詢時陳述之證據能力，均表示沒有意見，且迄
    於言詞辯論終結前亦未聲明異議。本院審酌渠等陳述作成時
    之情況，並無不能自由陳述之情形，亦無違法取證或其他瑕
    疵，認為以之作為證據為適當，上開證人於審判外即警詢時
    之陳述，亦得為證據。
  (二)證人己○○、戊○○、於檢察官94年12月20日偵查中具結之
    證述，雖均係被告以外之人於審判外之陳述而屬傳聞證據，
    惟查，證人己○○、戊○○於檢察官偵查中均依法具結，且
    渠等於檢察官偵查中證言，查無顯不可信之情況，合於刑事
    訴訟法第159條之1第2項之規定，自得為證據。
  (三)證人戊○○、乙○○（查驗乾花菇貨櫃之基隆關關員）、丙○○（查驗仿冒品貨櫃之基隆關關員）、丁○○於本院審理
    時經本院告以偽證罪之處罰，經其具結，復經過檢辯雙方及
    被告之詰問後所為證言，自有證據能力。
二、卷附基隆關稅局扣押貨物、運輸工具收據及搜索筆錄2 份、
    編號AA/94/4862/1179號、AA/94/4862/0070號之進口報單，
    係公務員職上製作之紀錄文書。本件二只貨櫃之到貨通知書
    、發票，為從事業務之人於通常業務過程，所須製作之證明
    文書，均無顯不可信之情況，依刑事訴訟法第159條之4第1
    款、第2款之規定，均有證據能力。至卷附如附件所示商標
    圖樣之商標註冊證，為主管單位依法所核發之權利證書，且
    為前開公司享有商標專用權之商標亦為眾所週知之事，自有
    證據能力。再扣案如附表所示物品之照片、乾花菇查獲時之
    照片等書證，查無違法取證之情形，且合於刑事訴訟法第
    159條之4之規定，依法亦得為證據。至鑑定人許小玲出具之
    路易威登產品意見書、劉廷耀出具之固歡喜公司商品鑑定證
    明書、庚○○出具之三麗鷗商品鑑定報告書，均係附件所示
    商標權人授權認可，有權鑑定該公商品真偽之人所為之鑑定
    書，屬刑事訴訟法第159條之4第4款，其他於特別情況下所
    製作之文書，依法亦得為證據。至大陸汕頭市油對外貿易
    總公司（以下簡稱油公司）會同廣州鑫拓物流有限公司傳
    真予基隆關進口組，表示櫃號FSCU0000 000號內之乾花菇係
    誤裝云云之更正啟事，係本件貨櫃報關，被查驗出內含乾花
    菇後，始出具之更正啟事，並無何特別情況足認該文書之真
    正，與刑事訴訟法第159條之4各款之規定不符，自難認有證
    據能力。
貳、實體事項：
甲、違反商標法部分：
一、訊據被告辛○○固坦承內含附表二所示物品之櫃號GESU0000
    000號貨櫃係以冠麟公司名義進口，並委由勝炫報關行報關
    之事實，並對於前開物品係仿冒品之事實不爭執，惟辯稱，
    伊在大陸經營承攬運送業務多年，向極注意託運物品之商標
    事宜，本事件之前冠麟公司並無違反商標法事宜發生。本件
    仿冒品係客戶楊金雄委運，裝櫃時間之94年9月4日至同年月
    9日間，適值伊返台辦事，未能在大陸詳細檢視，致生貨櫃
    內誤裝仿冒品情事，實非伊所得預料云云。惟查：
  (一)附件所示商標圖樣為附件所示公司所有之事實，有各該公司
    之經濟部中央標準局商標註冊證及網路異動查詢結果附卷可
    按。扣案如附表所示物品為仿冒商品之事實，有各該公司授
    權鑑定之人出具之鑑定報告共3紙、扣案仿品照片附卷可參
    ，被告對於前開物品為仿冒商品之事實亦不爭執，足認前開
    物品為仿冒商品。而上開仿冒商品係置於由香港進口，櫃號
    GESU0000000號貨櫃，於94年9月14日由冠麟公司委由勝炫報
    關行向基隆關稅局報運驗關，經基隆關稅局人員進口組驗貨
    課關員丙○○查驗得悉之事實，業據證人林憲武、己○○於
    警訊時、證人丙○○、己○○於本院審理時結證屬實，且有
    上開貨櫃之到貨通知書、發票、進口報單、基隆關稅局扣押
    貨物、運輸工具收據及搜索筆錄1份附卷可稽，足認前開物
    品係冠麟公司名義所進口。
  (二)證人戊○○於本院審理時結證稱：我自94年3月在冠麟公司
    擔任業務員迄今，工作為整理文件，然後把這些文件拿給報
    關行，讓報關行幫我們報關，報關完後做物流派送，都是委
    託權鋐、得利通等倉儲物流公司運送，派送時先聯絡客戶，
    預計送貨時間，如聯絡不上的，客戶會先行指定物流站所，
    自行至該處領貨。我曾經到過大陸的冠麟公司2次，他們的
    作業程序為，收取所有客人貨物後再驗貨，驗完後送到物流
    公司請他們裝櫃，物流公司會把所有出口文件傳真到廣州冠
    麟公司，廣州冠麟公司再將發票、裝箱單、提單、客戶資料
    傳真到台灣冠麟公司。我接到大陸公司傳真，有關櫃號
    GESU0000 000號貨櫃之客戶名單上確有「楊金雄」，我聯絡
    過一次，但沒有聯絡上等語（參見本院95年8月22日之審判
    程序筆錄第12頁至13頁），並提出冠麟公司傳真與權鋐倉儲
    物流公司之客戶名單為憑。足認該批貨物確為「楊金雄」所
    託運。再被告於警詢時供承，我在大陸接受客戶委託運送貨
    物之程序為，客戶在大陸購買之貨品裝箱後，填貨品名稱、
    數量、台灣收貨人姓名、聯絡方式，送交本公司在大陸廣州
    工業北路65號之倉庫，由本公司人員開箱查驗清點無誤，本
    公司就會開收據給托運人，我會將實際內裝物品登記，並逐
    箱編號後，將貨物交予大陸物流公司，物流公司固定於每星
    期二、五裝櫃運送來台，貨物裝櫃後，我再將製作之裝箱單
    傳真至台北公司給王昆堯處理。戊○○主要係負責與報關行
    聯絡及貨物分配運送業務等語。就客戶委託冠麟公司運送之
    驗貨裝箱流程，被告所供與證人戊○○所證相符，足認依前
    開作業程序，被告顯係事先知悉並同意為楊金雄運送上開仿
    冒品，且前開仿冒品數量、種類繁多，顯係為意圖販賣而輸
    入台灣地區。雖被告以本件仿冒品裝箱驗貨之時，伊因事返
    台未能在廣州親自監督等語置辯，惟按被告已自承其在大陸
    經營承攬運送業務多年，向極注意託運物品之商標事宜（參
    見其95年8月8日提出之刑事準備狀），自應已交待員工，如
    係仿冒品應拒絕承攬運送，且扣案商品所侵害之商標為「He
    llo Kitty」、「LV」、「GUCCI」等，大眾所熟知之名牌商
    品，非有權使用該等商標之人不得使用，縱係大陸籍員工亦
    應知悉，且被告為公司實際負責人，雖不可能每件委託物品
    裝箱時均在現場親自驗貨，惟就公司業務有實際管理監督之
    權，本件託運物品既無證據證明係員工個人故意違反公司規
    定私運，被告即應負責，是縱本件仿冒品裝箱驗貨之時，被
    告未在場親自驗貨，亦難藉此解免刑責，是被告於本件仿冒
    品裝箱驗貨時，是否在場，與被告是否成立本件犯行無涉。
    被告違反商標法犯行，事證明確，洵堪認定。
乙、違反懲治走私條例部分：
一、訊據被告辛○○固坦承內含乾花菇之櫃號FSCU0000000號貨
    櫃，係以冠麟公司名義進口，並委由勝炫報關行報關之事實
    ，對於前開物品係管制進口物品，且數量、完稅金額均逾管
    制標準之事實不爭執，惟辯稱，該貨櫃係冠麟公司委託大陸
    油公司代為裝運，原係託運539箱玩具，據該公司表示，
    該公司係於94年9月7日，將該批貨品委由廣州鑫拓物流有限
    公司運送，但因業務人員失誤，致誤裝原應運往新加坡之乾
    花菇，被告原委運之物品尚置於大陸，故本件查獲之乾花菇
    並非被告委託運送之物品，且大陸汕頭公司之業務，係由冠
    麟公司另一股東王昆堯負責，與伊無涉云云。惟查：
  (一)按一次私運海關進口稅則第1章至第8章所列物品之一項或數
    項，其總額由海關照緝獲時之完稅價格計算超過新台幣10萬
    元，重量超過1000公斤者，屬管制進口物品，行政院公告之
    管制物品項目及其數額丙項第5款定有明文。本件私運進口
    之乾花菇屬海關進口稅則第7章所列物品，且乾花菇之完稅
    價格為158萬9892元，重量9100公斤，有財政部基隆關稅局
    95年7月21日基普進字第0951021130號函、進口報單、基隆
    關稅局扣押貨物、運輸工具收據及搜索筆錄、處分書影本各
    1紙附卷可稽，足見該批貨物確屬冠麟公司名義進口之管制
    進口物品。
  (二)證人乙○○於本院審理時結證稱：當貨櫃在碼頭就已經被機
    動隊發現與申報不符，原來申報塑膠玩具，機動隊開櫃後發
    覺裡面有香菇就告訴我們，通知我們查驗，本貨櫃係在9月
    14日早上10點37分以ＥＩＤ系統連線報關，我們於15日會同
    機動隊，通知報關行人員己○○會同查驗。以本件40尺貨櫃
    而言，百分之30是擺放塑膠玩具，百分之70是擺放花菇，就
    是開櫃的前3層是塑膠玩具，後面全部擺花菇，玩具部分包
    裝有畫三角框，內載「ＴＬ」，其餘包裝沒有特別記載，全
    部都是紙箱子，只因為玩具有大小不同，所以箱子也有大小
    不同，證人己○○則補充證述，花菇則統一包裝，且有查獲
    管制物品之照片附卷可稽，是依上開證人之證言及物品擺放
    位置、照片觀之，上開私運貨品係藏置於貨櫃內，深入櫃內
    近1/3處，且除大小不同外，均以紙箱包裝，包裝方式與玩
    具相同，但紙箱外未為任何註記，顯係不欲使人知悉內裝何
    物，足見該批貨物並非誤裝、誤運而係故意將管制物品夾藏
    在貨櫃內，俾查驗人員不易發覺，而達私運進口之目的。
  (三)雖證人戊○○於本院審理時結證稱，冠麟公司在廣州裝箱的
    貨品，發票、裝箱單寫「Ａ」，在汕頭裝箱的寫「Ｂ」，「
    Ａ」的部分（按即仿冒品）是廣州那邊小姐傳真過來，我親
    手拿到，「Ｂ」的部分（按即乾花菇）應該也是大陸傳真過
    來，然後王昆堯再拿給我的，「Ａ」的部分是廣州業務由被
    告負責，「Ｂ」的部分是汕頭的業務，由王昆堯負責，現在
    王昆堯過世了，所以汕頭的業務由被告負責等語。惟查：
  1.證人戊○○於調查局詢問時陳稱：冠麟公司主要經營進出口
    貿易，實際上經營在大陸承攬貨物運送來台業務，被告係負
    責人，負責處理大陸攬貨業務，王昆堯係公司股東，為冠麟
    公司台灣業務負責人，全權負責在台灣處理報關及交貨業務
    等語。被告於海調處於94年11月3日，以其涉有懲治走私條
    例第2條第1項之罪、商標法第82條之罪之犯罪嫌疑人身分約
    其至海調處接受訊問時供稱：冠麟公司主要經營進出口貿易
    ，實際上經營在大陸承攬貨物運送來台業務，我確係實際業
    務負責人，本件有冠麟公司名義向基隆關稅局報運進口之2
    只貨櫃，係本公司股東王昆堯委任勝炫報關行負責辦理進口
    報關程序，報關所須之委任書、發票、裝箱單及提單，係由
    我傳真至冠麟公司給王昆堯，再由王昆堯處理報關務；我長
    居大陸，冠麟公司係由我委託本公司股東王昆堯在台設立，
    我負責在大陸處理貨櫃來台業務，王昆堯則負責貨櫃進口報
    關發貨業務，所以有關本公司貨櫃進口報關業務，均係由王
    昆堯處理，王昆堯有告知我，貨櫃進口報關業務委任勝炫報
    關行負責辦理。本件2只貨櫃經查驗後，本公司股東王昆堯
    有接獲勝炫報關行負責人林憲武通知，表示前述2只貨櫃發
    現有夾藏仿冒品及乾花菇，王昆堯也有立刻以電話通知我，
    並將清點結果告知我，經我查詢，夾藏乾花菇之貨櫃係誤裝
    運送來台等語。且被告迄未表示，伊在警詢時所供，非出於
    自由意思，是被告所供與證人戊○○所證，被告在大陸負責
    處理大陸攬貨業務，王昆堯係公司股東，負責在台灣處理報
    關及交貨業務等情相同，證人戊○○於本院審理時所證，汕
    頭公司業務由王昆堯負責云云，顯係事後迴護被告之詞，不
    足採信。
  2.況被告從事進出口貿易多年，對於以自己公司名義進口之貨
    櫃內查獲數量龐大之管制進口物品，將會涉及何種刑責，自
    係知之甚詳，若果如被告所辯，本件查獲之乾花菇果係王昆
    堯負責之業務，被告於海調處於94年11月3日以其涉有懲治
    走私條例第2條第1項之罪、商標法第82條之罪之犯罪嫌疑人
    身分約其至海調處接受詢問及證人戊○○於海調處詢問時，
    竟隻字不提，且王昆堯於94年12月27日死亡後，已無從查證
    ，二人於王昆堯死亡後，檢察官偵查時亦僅稱係誤裝，從未
    言及乾花菇與王昆堯有關，是被告上開辯解與常情有違，顯
    係事後圖卸之詞，尚難採信。
  (四)至證人丁○○於本院審理時結證稱，我從事玩具批發，94年
    6 月欲獨自創業，同年8月間到大陸汕頭採購玩具，委託冠
    麟公司運送，當時是與王昆堯接洽，約定我至各廠商看貨，
    以冠麟公司名義採購，貨物運回台灣後再收取貨款及費用，
    並表示9月10日之前裝櫃、9月中旬要交貨給我，但事後王昆
    堯說貨出問題沒有運回來，要到大陸幫我處理，並表示大陸
    公司已經幫我運出來，但運到那裡不知道，10月或11月時他
    說要賠我，後來他就過世了等語，證人丁○○之證言，亦僅
    能證明，渠衛曾在汕頭委託王昆堯運送玩具回台，至事後玩
    具未依約定運送返台是否即係因大陸公司誤裝乾花菇所致暨
    王昆堯是否為大陸冠麟之汕頭公司實際業務負責人，則非證
    人丁○○之證言足以證明，是丁○○之前開證言，不足為被
    告有利之認定。況若係因油公司將乾花菇誤為丁○○所購
    買之玩具裝櫃運送，則依該公司之更正啟示所載，被告委運
    之玩具尚留在該公司未裝櫃，王昆堯於94年12月27日死亡前
    ，曾赴大陸為丁○○處理，豈有不能重新運送回台交予丁○○之理。且該公司迄今未將前開所謂被告委運仍留置於該公
    司之塑膠製品交運回台，亦與常情不符。是本件乾花菇之運
    送，顯與王昆堯無關。
  (五)查本件貨櫃申報為539箱塑膠製品，經實際清點為411箱，其
    中112箱為玩具、299箱為乾花菇等情，業經證人乙○○證明
    屬實，並有到貨通知單、進口報單附卷可稽，且為被告所不
    爭執。按塑膠製品屬工業產品、乾花菇屬農產品，二者性質
    不同，誤裝可能性甚微。若被告所交付予大陸油公司者，
    確為539箱之塑膠製品，該公司豈有僅裝運其中112箱，將其
    餘委運貨品留置公司，另裝299箱與原託運數量不符、價值
    不菲之乾花菇。再衡情本件貨櫃裝櫃後，自大陸運抵香港，
    再轉運回台，至少須近一星期之時間，既係同時置放於物流
    公司，應係裝櫃出口時間相近，油公司人員豈有於誤裝數
    日後均未發覺，迄本件貨櫃於94年9月14日上午10時37分電
    腦連線報關被查驗出有管制物品後，當日下午始傳真更正啟
    事，表示誤裝之理，是被告辯稱誤裝顯不可採。
  (六)再依證人戊○○於本院審理時所證及被告於警詢時之供述可
    知，大陸冠麟公司於收受客戶貨物承攬運送，會製作客戶資
    料，並傳真回台灣冠麟公司，俾便貨到後連絡客戶取貨，被
    告迄未提出丁○○係前開誤運貨品貨主之憑證，且無其他貨
    主向被告公司提出損害賠償訴訟，顯與該公司作業程序與常
    情有違。況花菇與塑膠玩具價值相距甚多，果係誤裝，一經
    發現，油公司應立即通知被告代為辦理退運，以免未能按
    時送達真正貨主被訴請賠償，而被告或油公司迄未提出
    油公司因此被訴請國際貿易賠償之證明，是被告辯稱誤裝顯
    不可採，足認本批扣案乾花菇貨主即為被告，根本無誤運之
    事。
參、論罪科刑：
一、核被告辛○○所為，輸入仿冒品部分，係犯商標法第82條之
    意圖販賣而輸入仿冒商品罪。被告與不詳年籍之成年人「楊
    金雄」間，有犯意聯絡、行為分擔，為共同正犯。被告以一
    違反商標法、輸入仿冒商品之行為，分別侵害附件所示公司
    之商標專用權，為同種想像競合犯，應依刑法第55條之規定
    ，論以一意圖營利而輸入仿冒商品罪處斷。所為私運管制物
    品進口逾公告數額部分，係犯懲治走私條例第2條第1項、第
    4 項之私運管制物品進口罪。被告利用不知情之大陸物流公
    司、報關行、航運公司、冠麟公司員工為上開犯行，為間接
    正犯。被告有事實欄所載之犯罪科刑執行情形，有臺灣高等
    法院被告全國前案紀錄表在卷可稽，其受有期徒刑之執行完
    畢後，五年以內再犯有期徒刑以上之本罪，為累犯，應依刑
    法第47條加重其刑。被告所犯上開二罪間，犯意個別、罪名
    互異，應分論併罰。
二、按被告行為後，刑法部分條文業於95年7月1日施行（已於94
    年2月2日修正公布，下稱新刑法；修正前刑法下稱舊刑法）
    。「行為後法律有變更者，適用行為時之法律，但行為後之
    法律有利於行為人者，適用最有利於行為人之法律。」，修
    正後刑法第2條第1項定有明文。此條規定係規範行為後法律
    變更所生新舊法律比較適用之準據法，本身尚無新舊法比較
    之問題，於新法施行後，應一律適用新法第2條第1項之規定
    ，為「從舊從輕」之比較，先予敘明。再按本次法律變更，
    比較時應就罪刑有關之共犯、未遂犯、想像競合犯、牽連犯
    、連續犯、結合犯，以及累犯加重、自首減輕暨其他法定加
    減原因（如身分加減）與加減例等一切情形，綜其全部罪刑
    之結果而為比較（最高法院95年度第八次刑事庭會議決議一
    之1、4參照），且比較新舊法之結果，應全部適用舊法或新
    法，不得割裂適用（最高法院87年台非字第400號判決意旨
    參照），合先敘明。
  (一)共同正犯：
    新刑法第28條關於成立共同正犯之標準，固將原來共同正犯
    之共同「實施」犯罪，改為共同「實行」犯罪，剔除完全未
    參與犯罪相關行為之「實行」的「陰謀共同正犯」及「預備
    共同正犯」，非屬法律之變更。
  (二)被告曾有事實欄所載犯罪科刑及刑之執行完畢情形，有臺灣
    高等法院被告前案紀錄表在卷可稽，其受有期徒刑執行完畢
    後5年內，故意再犯本件有期徒刑以上之本罪，無論依新舊
    刑法第47條規定，均構成累犯，比較結果，此部分被告行為
    後之法律並未較有利之情形，應適用舊刑法第47條之規定。
  (三)罰金刑貨幣單位及數額之變更：
    刑法分則編各罪所定罰金之貨幣單位原為銀元，且依舊刑法
    第33條第5款規定，罰金刑為1銀元以上，而有關罰金倍數之
    調整及銀元與新臺幣之折算標準，則另定有現行法規所定貨
    幣單位折算新臺幣條例第2條、罰金罰鍰標準條例第1條及第
    5條，除規定罰金以1銀元折算3元新臺幣外，並將72年6月26
    日以前修正之刑法部分條文罰金數額提高2 至10倍（依行政
    院會銜司法院於72年7月27日發布，同年8月1 日施行，有關
    刑法定有罰金各條均提高為10倍），其後修正者則不再提高
    倍數。嗣新刑法第33條第5款則將罰金刑提高為新臺幣1,000
    元以上，並以百元計算之。據此，被告所犯商標法第82條、
    懲治走私條例第2條第1項、第4項之罪，其條文本身文字並
    未修正，然上開條文既定有罰金刑之規定，如依舊刑法第33
    條第5款規定，罰金最低數額為1元（銀元），依罰金罰鍰提
    高標準條例第1條規定提高10倍即為10元，以現行法規所定
    貨幣單位折算新臺幣條例第2條折算僅為新臺幣30元；惟如
    依新刑法第33條第5款規定，罰金最低額為新臺幣1,000元，
    故此部分以被告行為時之法律，較有利於被告（參見最高法
    院95年度第8次刑事庭會議決議三之1罰金刑部分）。
  (四)有加重事由：
    舊刑法第67條規定：「有期徒刑加減者，其最高度及最低度
    同加減之。」、第68條規定：「拘役或罰金加減者，僅加減
    其最高度；新刑法第67條規定：「有期徒刑或罰金加減者，
    其最高度及最低度同加減之。」、第68條規定：「拘役加減
    者，僅加減其最高度。」。本件被告所犯之商標法第82條、
    懲治走私條例第2條第1項、第4項之罪，其法定刑中有罰金
    刑，而被告有累犯之加重原因，經比較新舊法，新法就罰金
    最低度有加重規定，舊法則無，比較結果，此部分以被告行
    為時之舊刑法較有利於被告（參見最高法院95年度第8次刑
    事庭會議決議）。
  (五)定應執行刑：
    按新刑法第51條第5款提高多數有期徒刑合併應執行之刑不
    得逾30年，應依新刑法第2條第1項之規定，適用最有利於行
    為人之法律，裁判確定前犯數罪，其中一罪在新法施行前者
    ，亦同（最高法院民國95年第8次刑事庭會議決議五之1可資
    參照）。被告所犯二罪均係於95年7月1日之前犯之，舊刑法
    第51條規定：「數罪併罰，分別宣告其罪之刑，依左列各款
    定其應執行者：」，其中第5款規定：「宣告多數有期徒刑
    者，於各刑中之最長期以上，各刑合併之刑期以下，定其刑
    期。但不得逾20年。」；新刑法第51條第5款規定：「宣告
    多數有期徒刑者，於各刑中之最長期以上，各刑合併之刑期
    以下，定其刑期。但不得逾30年」，比較結果，新刑法並無
    較有利於行為人，依刑法第2條第1項前段之規定，仍應依舊
    刑法第51條第5款之規定，定其應執行之刑。
三、爰審酌被告從事進出口貿易，卻意圖販賣輸入仿冒商品，不
    僅損及真正商標權利人之正常營收，對真正商標權利人之商
    譽亦有不良影響，其本次輸入仿冒品之數量非微，已足以影
    響交易秩序之公平與公正，然其輸入仿冒品之行為較諸仿冒
    者之仿冒行為而言，惡性尚非至大。另審酌被告進口管制物
    品之種類、數量龐大、價值不菲、已妨害國內經濟之程度，
    兼衡其犯後否認之態度等一切情狀，分別量處如主文所示之
    刑，並定應執行刑，以示懲儆。
四、扣案如附表所示物品均為仿冒他人商標專用權之商品，不問
    屬於犯人與否，均應依商標法第83條之規定，宣告沒收。至
    本案查獲之乾花菇為被告犯罪所得之物，本應依刑法第38
    條第1項第2款宣告沒收，惟上開貨品業經財政部基隆關稅局
    依海關緝私條例之規定予以沒入，有該局95年7月11日（094
    ）進字第0534號基隆關稅局處分書在卷可稽，自無庸重覆宣
    告沒收，併此敘明。
據上論斷，應依刑事訴訟法第299條第1項前段，商標法第82條、
第83條，懲治走私條例第2條第1項，刑法第2條第1項、第11條、
第28條、第55條、舊刑法第47條、第51條第5款，判決如主文。
本案經檢察官甲○○到庭執行職務
中    華    民    國    95    年    9    月    5     日
                  刑事第二庭審判長法  官  王敏慧
                                  法  官  劉桂金
                                  法  官  陳伯厚
以上正本證明與原本無異。
對於本件判決如有不服，應於收受送達後10日內，向本院提出上
訴書狀，上訴於臺灣高等法院，並按他造當事人之人數附具繕本
。
中    華    民    國    95    年    9    月     5    日
                                  書記官  彭淑芳
附錄論罪法條：
商標法第82條：
明知為前條商品而販賣、意圖販賣而陳列、輸出或輸入者，處1
年以下有期徒刑、拘役或科或併科新臺幣5萬元以下罰金。
懲治走私條例第2條第1項
私運管制物品進口、出口逾公告數額者，處 7 年以下有期徒刑，
得併科新臺幣 3 百萬元以下罰金。
第 1 項所稱管制物品及其數額，由行政院公告之。
附表：扣案物品清單
┌───┬──────────────────┬────┐
│編  號│  扣        案        物        品  │數    量│
├───┼──────────────────┼────┤
│  １  │仿「HELLO KITTY」商標之涼被         │39件    │
├───┼──────────────────┼────┤
│  ２  │仿「HELLO KITTY」商標之皮包         │873只   │
├───┼──────────────────┼────┤
│  ３  │仿「HELLO KITTY」商標之計算機       │300台   │
├───┼──────────────────┼────┤
│  ４  │仿「HELLO KITTY」商標之體重機       │19台    │
├───┼──────────────────┼────┤
│  ５  │仿「LV」商標之皮包                  │675只   │
├───┼──────────────────┼────┤
│  ６  │仿「LV」商標之皮夾                  │2個     │
├───┼──────────────────┼────┤
│  ７  │仿「GUCCI」商標之皮包               │47只    │
├───┼──────────────────┼────┤
│  ８  │仿「GUCCI」商標之皮包               │10個    │
└───┴──────────────────┴────┘


司法院資訊處製作；財團法人民間司法改革基金會備份。
